【裁判字號】    97,易,723
【裁判日期】    970925
【裁判案由】    詐欺
【裁判全文】
臺灣新竹地方法院刑事判決               97年度易字第723號
公  訴  人  臺灣新竹地方法院檢察署檢察官
被      告  甲○○○○○○
上列被告因詐欺案件，經檢察官聲請以簡易判決處刑（96年度偵
字第5823號），本院認不宜適用簡易程序，改依通常程序審理，
判決如下：
    主  文
本件免訴。
    理  由
一、聲請簡易判決處刑意旨略以：被告陳承鈞可預見金融機構帳
    戶係個人理財之重要工具，且關係個人財產、信用之表徵，
    如交予他人使用，有被供作財產犯罪用途之可能，竟基於幫
    助他人詐欺取財之不確定故意，於民國95年6月底某日，在
    新竹火車站前，將其所申辦之新竹國際商業銀行北新竹分行
    （後與渣打銀行合併，改名為渣打銀行）帳號00000000000
    號帳戶之存摺、提款卡、密碼等物，以新台幣（下同）4000
    元賣給真實姓名年籍不詳之王姓男子，供某詐騙集團成員使
    用。嗣後某真實姓名年籍不詳之女子，意圖為自己不法之所
    有，於95年11月24日23時許，利用網路MSN與黃豊家聊天（
    聲請簡易判決處刑書誤載為乙○○），表明願意援交，為求
    確認身分，央求其至提款機前匯款，黃豊家不疑有他應允後
    ，隨即於當日晚間，依其指示以自動櫃員機轉帳方式分別匯
    入1萬元至其指定被告陳承鈞上開帳戶，及2萬元至張意維所
    申設安泰商業銀行竹北簡易型分行帳號00000000000000號帳
    戶內（張意維所涉幫助詐欺罪嫌，業經本院以97年度竹簡字
    第530號刑事簡易判決判處有期徒刑4月，減為有期徒刑2月
    ），之後黃豊家察覺有異始報警究辦，因認被告涉犯刑法第
    30條、第339條第1項之幫助詐欺取財罪嫌等語。
二、按案件曾經判決確定者，應諭知免訴之判決，並得不經言詞
    辯論為之，刑事訴訟法第302條第1款、第307條分別定有明
    文。又刑事訴訟法第302條第1款規定，案件曾經判決確定者
    ，應諭知免訴之判決，此項訴訟法上所謂一事不再理之原則
    ，關於實質上一罪或裁判上一罪，均有其適用，最高法院60
    年度臺非字第77號判例足資參照。
三、查被告上揭提供帳戶予不詳姓名之王姓成年男子，供詐欺集
    團詐騙被害人匯入款項之事實，業經被告於偵查中坦白承認
    （見偵查卷第19、20頁），核與被害人黃豊家於警詢、偵查
    中指訴遭詐騙匯入款項至被告上開帳戶等情節大致相符（見
    臺灣桃園地方法院檢察署96年度偵字第12708號偵查卷【下
    稱桃園地檢署96年度偵字第12708號偵查卷】第85頁、本院
    97年度竹簡字第530號卷第15、16頁），並有中國信託轉帳
    交易明細、新竹國際商業銀行北新竹分行95年12月18日竹商
    銀北新竹字第09500601號函暨其所附開戶基本資料、活期性
    存款結清帳戶明細查詢、內政部警政署反詐騙案件紀錄表、
    桃園縣政府警察局桃園分局受理刑事案件報案三聯單等各1
    份在卷可稽（見桃園地檢署96年度偵字第12708號偵查卷42
    、62至70頁、本院97年度竹簡字第530號卷第14、17頁），
    是被告確有本案幫助詐欺取財之犯行，已堪認定。
四、次查，被告於偵查中另辯稱：之前賣帳戶與本件是同時賣的
    ，且賣給同一人，價格一樣等語（見偵查卷第20頁），經依
    職權調閱本院96年度竹簡字第1280號卷宗，被告於該案偵查
    中供述：95年5、6月當時剛退伍找不到工作，加上要養小孩
    ，所以就將帳戶賣給「王先生」每本4000元，賣了2本，1本
    是郵局，一本是新竹企銀帳戶等語（見臺灣新竹地方法院檢
    察署96年度偵字第5498號偵查卷第33頁），又新竹國際商業
    銀行原來的名稱為新竹區中小企業銀行一節，業經本院以公
    務電話確認無訛（見本院97年度竹簡字第530號卷第10頁）
    ，是被告於95年6月底，在新竹市火車站前，以1本4000元之
    代價，同時將其所申設之臺灣郵政股份有限公司新竹光華郵
    局、帳號00000000000000000號帳戶及新竹國際商業銀行北
    新竹分行帳號00000000000號帳戶之存摺、提款卡（含密碼
    ）交予真實姓名、年籍不詳之王姓成年男子所屬詐騙集團供
    被害人匯款之用等情，應堪認定。而被告所涉提供其所申請
    之臺灣郵政股份有限公司新竹光華郵局、帳號000000000000
    00000號帳戶之存摺、提款卡、印章及密碼等資料，予王姓
    成年男子所屬之犯罪集團，供另案被害人石琦華、王惠文匯
    款之幫助詐欺取財罪嫌，已經本院於96年11月29日以96年度
    竹簡字第1280號宣示判決筆錄判處有期徒刑4月，減為有期
    徒刑2月確定等情，業經本院調閱上開卷宗核閱無訛，並有
    臺灣高等法院被告前案紀錄表1份在卷足稽。
五、是以，被告雖確有聲請簡易判決處刑意旨所指幫助詐欺取財
    之事實，然被告本案提供帳戶存摺、提款卡（含密碼）之行
    為，既與上開本院96年度竹簡字第1280號確定判決所認定被
    告交付郵局存摺、提款卡、印章及密碼之行為係在同一地點
    、同時為之，且交付予同一人，堪認被告提供該2帳戶存摺
    、提款卡、密碼供詐欺集團使用之幫助詐欺取財犯行，為實
    質上一罪關係，應為本院96年度竹簡字第1280號確定判決之
    既判力效力所及，至屬明確。
六、從而，公訴人就被告曾經判決確定之同一案件再行起訴，依
    法自應諭知免訴之判決，並不經言詞辯論為之。
七、97年度偵字第4028號移送併案意旨略以：被告意圖為自己不
    法所有，於95年6月間某日，在新竹火車站附近某處，以400
    0元之代價，將自身所申請使用之原新竹國際商業銀行北新
    竹分行帳戶存摺及提款卡，售予自稱「王先生」之不詳年籍
    及聯絡方式之人，嗣該名不詳年籍之人，即以俗稱網路色情
    詐騙方式，誘使王豊家（併辦意旨書誤載為王豐家）於同年
    11月24日，以匯款方式，將3萬元匯入陳承鈞所申請使用之
    上開帳戶，並認被告上開幫助詐欺取財犯行與本案聲請簡易
    判決處刑之幫助詐欺取財犯行，為同一事實，屬法律上評價
    之同一幫助犯罪行為，而移送本院併案審理等語。然查，本
    案起訴部分既應為免訴之判決，詳如上述，則此併案部分本
    院自無從審酌，應退由檢察官另行依法偵處。
八、據上論斷，應依刑事訴訟法第452條、第302條第1款、第307
    條，判決如主文。
中    華    民    國    97    年    9     月    25    日
                  刑事第五庭審判長法  官  黃惠玲
                                  法  官  林佑珊
                                  法  官  蔡欣怡
如不服本判決，應於送達後10日內，向本院提出上訴狀。
以上正本證明與原本無異。
中    華    民    國    97    年    9     月    25    日
                                  書記官  劉怡芳


司法院資訊處製作；財團法人民間司法改革基金會備份。
